臺灣臺中地方法院民事判決　九十一年度勞簡上字第一二號
　　上　　訴　　人
　　即附帶被上訴人　甲○○
　　訴 訟 代 理 人　丙○○.
　　法 定 代 理 人　乙○○.
右當事人間請求給付資遣費等事件，上訴人對於中華民國九十一年五月二十二日本院
豐原簡易庭九十年度豐簡字第二號第一審判決提起上訴，本院判決如左：
    主      文
上訴駁回。
原判決命附帶上訴人給付超過新臺幣陸萬捌仟壹佰零捌元，及自民國九十年七月二十
日起至清償日止，按年息百分之五計算之利息部分，及該部分假執行之宣告，並命附
帶上訴人負擔訴訟費用之裁判均廢棄。
右廢棄部分上訴人在第一審之訴及假執行之聲請均駁回。
其餘附帶上訴駁回。
第一審訴訟費用關於命附帶上訴人負擔部分之訴訟費用及第二審訴訟費用關於附帶上
訴人部分，由附帶被上訴人負擔百分之九十六，餘由附帶上訴人負擔。第二審訴訟費
用關於上訴部分，由上訴人負擔。
    事      實
一、上訴人即附帶被上訴人方面：
  (一)聲明：
  1.原判決不利上訴人部分廢棄。
  2.被上訴人應再給付上訴人新臺幣（下同）二十九萬二千四百六十八元。
  3.附帶上訴駁回。
  (二)陳述：除與原審判決書所載者相同茲予引用外，補稱：
  1.本件係因被上訴人公司負責人乙○○之配偶吳婉甄參加上訴人友人之互助會倒會
    ，因此遷怒上訴人，被上訴人因而在未經預告之前提下驟然解雇上訴人，且依當
    時之情形，被上訴人公司之負責人乙○○以極嚴厲之語氣飭令上訴人自翌日不用
    來上班，上訴人怎願厚顏繼續任職？更何況本件若非上訴人遭被上訴人非法解僱
    ，上訴人何須於翌日即為徵求人才之報紙廣告，並徵得證人張雯琪，此若非被上
    訴人已確定上訴人不敢重返工作，否則何以急於翌日刊登報紙徵求人員？是本件
    上訴人應屬非自願性離職，原審判決竟稱被上訴人公司以曠職為由解職及被上訴
    人否認非法解僱等情，自與事實不符。
  2.上訴人任職於被上訴人公司將近七年，且於被解僱前一月將上訴人之父彭瑞元加
    入被上訴人公司之健保，再以當時景氣低迷，上訴人本身之家計負擔甚重，在職
    已屬幸運，焉有自行離職之理？
  3.被上訴人既無得不經預告逕行終止契約之情形，其所為之解僱行為既不符合勞動
    基準法第十一條之規定，則其自應依據勞動基準法第十六條第一項第三款、第十
    七條之規定支付資遣費、預告公司期間之工資，是請求判決如上訴聲明所示。
  4.被上訴人雖未提供特別休假之制度，惟上訴人不因此而喪失特別休假之權利，被
    上訴人以上訴人經常遲到、早退、或未請假、或請假而不上班等情，時數合計遠
    超過特別休假六十二日云云，除與事實不符外，其抵銷或抵充亦欠缺法律依據。
  5.上訴人於九十年六月四日前往被上訴人公司請求發給「離職證明書」時，自始即
    僅準備一份，並無如被上訴人所稱之所謂二份情事（即一份為「非自願性離職」
    證明書，另一份為「自願性離職」證明書），而上訴人所要求書立證明書，其內
    容既清楚記載上訴人係非自願性離職，其真正即不容再爭執。上訴人持上開離職
    證明書前往行政院勞工委員會職業訓練局臺中區就業服務中心欲請領失業救助金
    時，該中心之人員告知需另使用表格式之證明書始能申請，上訴人才於同年六月
    八日與被上訴人約定於翌日見面，並持該制式表格前往，被上訴人竟要求簽署(1)
    自願離職書及(2)連帶賠償被上訴人公司負責人乙○○之配偶吳婉甄六十萬元為條
    件，始願於表格式之離職證明書上蓋章，上訴人以被上訴人欠缺合理之關連事項
    ，而拒絕同意，始請求臺中縣勞工局協調，因協調不成而提起本訴。
  (三)證據：援用原審之立證方法。並提出離職證明書一紙為證，並聲請訊問證人葉淑
    旻。
二、被上訴人即附帶上訴人方面：
  (一)聲明：駁回上訴。
  1.駁回對造之上訴。
  2.原判決判令附帶上訴人給付附帶被上訴人七萬零九百二十八元及自九十年七月二
    十日起至清償日止，按年息百分之五計算之利息暨訴訟費用、假執行之宣告均廢
    棄。
  3.右開廢棄部分，附帶被上訴人第一審之訴駁回。
  (二)陳述：除與原審判決書所載者相同茲予引用外，補稱：
  1.本件被上訴人並無違法解僱上訴人，而係由上訴人自行離職所致，是上訴人請求
    資遣費及預告期間之工資即無理由。
  2.被上訴人並未曾與上訴人約定有關於工作滿一年需按基本工資給付一個月年終獎
    金，第二年起應給付一個半月之年終獎金，而所謂之年終獎金之發放，乃被上訴
    人體恤員工之努力，而由被上訴人決定發放，員工並無此請求權，而被上訴人決
    定發給年終獎金乃針對全年出勤之員工所發，並非勞工工作之對價，上訴人既於
    九十年五月二十三日離職，九十年度尚未滿一年，其請求按其任職日數請求比例
    ，請求給付年終獎金，亦屬無據。
  3.上訴人於被上訴人公司任職期間，於(1)八十五年四月缺勤十四日半、同年五月及
    六月均缺勤十五日半、同年七月缺勤二十一日半、同年八月缺勤二十三日、同年
    缺勤三十日、同年十月缺勤十六日、同年十一月缺勤二十日、同年十二月缺勤二
    十三日半（以上共計一百七十九日半）；(2)八十六年一月缺勤二十二日半、同年
    二月缺勤十一日半、同年三月缺勤十九日、同年四月缺勤五日半、同年五月缺勤
    三日、同年六月缺勤三日半、同年七月缺勤二日、同年八月缺勤六日、同年九月
    缺勤五日半、同年十月缺勤四日、同年十一月缺勤二日半、同年十二月缺勤三日
    半（以上共計八十八日半）；(3)八十七年一月缺勤三日、同年二月、三月均缺勤
    一日、同年四月缺勤二日半、同年五月一日、同年六月缺勤二日半、同年七月缺
    勤四日半又二小時、同年八月缺勤四日、同年九月缺勤四日半、同年十月缺勤六
    日、同年十一月二日半、同年十二月一日半（以上共三十四日又二小時），且經
    常遲到，早退或未請假，或請假而不上班等，依上開情形，合計亦遠超過其特別
    休假之六十二日，原審未予審酌抵充或抵銷，逕准予發給六十二日之特別休假之
    工資，即有未當。且每年請假日數早經上訴人以事假或病假方式不到被上訴人公
    司上班，其時間遠超過特別上開別休假之日數，是故被上訴人可不發給工資。
  4.依勞動基準法第二十四條第三款之規定發給未休完特別休假日數之工資，應依最
    低薪資之平均工資計算（應不包括其他獎金或津貼），而非依全薪工資計算，原
    告每月固定最低工資惟一萬八千五百元，除以一月三十日，應為六百十六元，原
    審未詳查於此，即有未當。
  5.綜上所述，上訴人在任職期間，依其出勤狀況，非如上訴人所述為一任勞任怨且
    安分守己之員工，又與朋友合夥公司，邀被上訴人公司負責人之妻吳婉甄參加互
    助會而倒會，自九十年五月二十三日自行離職後，又深怕被上訴人催詢會款事項
    ，而於本件以不實之敘述混亂事實，顯非可採。
  (三)證據：援用原審之立證方法。並提出八十五年四月起至八十七年十二月為止之缺
    勤統計表一份及打卡記錄六十一份、薪資轉帳傳票四十七紙為證。
    理      由
一、上訴人起訴主張其自八十三年七月四日起受僱於被上訴人公司擔任廠務行政工作
    ，前後年資共計六年十月。詎被上訴人於九十年五月二十二日因被上訴人法定代
    理人乙○○之配偶吳婉甄參加上訴人友人之互助會被倒會，竟遷怒上訴人，命令
    上訴人自翌日起立即離職，在場見聞者多人，至令上訴人難堪，毫無尊嚴，乃自
    同年月二十三日起離職。被上訴人恣意解雇上訴人，上訴人爰依據勞動基準法第
    十一條、第十七條、第十六條第一項第三款之規定，請求被上訴人給付任職期間
    ，相當六又十二分之十個月平均薪資之資遣費共二十三萬五千七百五十元、三十
    日之預告期間工資共三萬四千五百元，及上訴人應休而為休之特別休假共六十二
    日，並以每日工資一千三百二十七元計算，共八萬二千二百七十四元。另上訴人
    自受僱之日起，即與被上訴人約定工作滿一年時，年終應由被上訴人給付上訴人
    基本工資一個月之年終獎金，自第二年起則應給付一個半月，上訴人既未遭被上
    訴人非法解雇，自得期待將來應有之給付。上訴人九十年共計工作一百四十三日
    ，以每月基本工資一萬八千五百元計算，被上訴人亦應給付上訴人一萬零八百七
    十二元，原審除准予上訴人請求之關於特別休假工資部分之七萬零九百二十八元
    及該部分利息外，其餘部分則駁回上訴人之請求，其認事用法均有不當之處，應
    予廢棄改判如上訴聲明所示。被上訴人則以其並無非法解僱上訴人之情事，本件
    乃上訴人自行離職，是上訴人請求資遣費及預告工資之薪資，自屬無據，關於年
    終獎金之發放，乃被上訴人體恤員工之努力，而由被上訴人決定發放，員工並無
    此請求權，又上訴人於被上訴人公司任職期間，經常遲到，早退或未請假，或請
    假而不上班等，時數合計遠超過其特別休假之六十二日，原審未予審酌抵充或抵
    銷，逕准予發給六十二日之特別休假之工資，即有未當。又依勞動基準法第二十
    四條第三款之規定發給未休完特別休假日數之工資，應依最低薪資之平均工資計
    算（應不包括其他獎金或津貼），而非依全薪工資計算，上訴人每月固定最低工
    資為一萬八千五百元，除以一月三十日，應為六百十六元，原審未詳查於此，即
    有未當等語以資抗辯。
二、查上訴人主張其自八十三年七月四日起受僱於被上訴人公司擔任廠務行政工作，
    至九十年五月二十二日為至，共六年十月，及被上訴人公司並未提供員工特別休
    假之制度，上訴人亦未以特別休假名義申請休假等情，提出勞工保險被保險人投
    保資料表一份附卷足參，被上訴人對上開事實，亦不爭執，堪信屬實。
三、按勞動基準法第十六條規定：「雇主依第十一條或第十三條但書規定終止勞動契
    約者，其預告期間依左列各款之規定：一、繼續工作三個月以上一年未滿者，於
    十日前預告之。二、繼續工作一年以上三年未滿者，於二十日前預告之。三、繼
    續工作三年以上者，於三十日前預告之。勞工於接到前項預告後，為另謀工作得
    於工作時間請假外出。其請假時數，每星期不得超過二日之工作時間，請假期間
    之工資照給。雇主未依第一項規定期間預告而終止契約者，應給付預告期間之工
    資。」同法第十七條規定：「雇主依前條終止勞動契約者，應依左列規定發給勞
    工資遣費：一、在同一雇主之事業單位繼續工作，每滿一年發給相當於一個月平
    均工資之資遣費。二、依前款計算之剩餘月數，或工作未滿一年者，以比例計給
    之。未滿一個月者以一個月計。」同法第十四條第四項：「第十七規定於本條終
    止契約準用之。」是雇主應給付資遣費之情形，應僅限於雇主依勞動基準法第十
    一條或第十三條但書規定及勞工依同法第十四條規定終止勞動契約之情形，而雇
    主應給付預告工資之情形，限於依同法第十一條、第十三條但書規定終止契約之
    情形，本件上訴人主張於九十年五月二十二日因被上訴人法定代理人乙○○之配
    偶吳婉甄參加上訴人友人之互助會被倒會，竟遷怒上訴人，命令上訴人自翌日起
    立即離職，在場見聞者多人，至令上訴人難堪，毫無尊嚴，乃自同年月二十三日
    起離職。是被上訴人顯有恣意解雇上訴人之情形，被上訴人則以其並無違法解僱
    上訴人，而係由上訴人自行離職所致等語。經查，證人葉淑旻到庭證稱：九十年
    五日二十二日當時是上訴人及被上訴人公司負責人乙○○及其配偶吳婉甄在辦公
    室裡面，上訴人跟乙○○及吳婉甄有一些爭執，一開始的時候，先是在我辦公室
    的那一間談被倒會的事，後來沒有多久，被上訴人公司負責人乙○○與上訴人就
    到他的辦公室講，過了十分鐘之後，他們出來（裡面在做什麼我不知道），上訴
    人的臉色不好，我就問上訴人怎麼了，上訴人就說：乙○○跟他說，要他以後不
    用來上班了，之後上訴人就把零用金的本子交給我等語，足見證人確實聽聞兩造
    間為被上訴人之配偶吳婉甄參加互助會被倒會乙事起爭執，而雖未親自目睹被上
    訴人表示解僱上訴人之現場情形，然證人甫於事發後，見聞上訴人之表情欠佳，
    向其詢問緣由，上訴人即表示遭被上訴人負責人表示解僱等意思，衡諸常情，上
    訴人於是時所言，較無權衡利害得失，所言自可採信，更何況以上訴人自翌日起
    確實未到上訴人公司上班，及已將工作所需之零用金本子交給證人等情觀之，堪
    認被上訴人公司負責人乙○○確實因其所參加互助會有被倒會之情形，曾向上訴
    人表示欲終止兩造間之勞動契約，惟查，被上訴人終止與上訴人間之勞動契約，
    復與雇主於有(一)勞動基準法第十一條所規定之(1)歇業或轉讓時；(2)虧損或業務緊
    縮時；(3)不可抗力暫停工作在一個月以上時；(4)業務性質變更，有減少勞工之必
    要，又無適當工作可供安置時；(5)勞工對於所擔任之工作確不能勝任時等情形終
    止勞動契約，及(二)同法第十三條所規定之雇主因天災、事變或其他不可抗力致事
    業不能繼續，經報主管機關核定者，於女工分娩前後停止工作期間或勞工因職業
    災害而致死亡、殘廢、傷害或疾病時之醫療期間終止契約等情形不符，是被上訴
    人所為之終止勞動契約之意思表示為不合法，該項意思表示不生終止勞動契約之
    效力，再者，上訴人在本院審理中亦自承其未曾向被上訴人表示終止勞動契約，
    則兩造間之勞動契約自仍應繼續有效存在，是上訴人依據勞動基準法第十一條、
    第十七條、第十六條第一項第三款之規定，請求被上訴人給付資遣費及預告期間
    之工資，自非有據。
四、又按工資，依勞動基準法第二條三款規定，「謂勞工因工作而獲得之報酬，包括
    工資、薪金及按計時、計日、計月、計件以現金或實物等方式給付之獎金、津貼
    及其他任何名義之經常性給與均屬之」。又依勞動基準法施行細則第十條規定，
    勞動基準法第二條第三款所稱之其他任何名義之經常性給與，不包括紅利、年終
    獎金、競賽獎金、研究發明獎金、特殊功蹟獎金、久任獎金、節約燃料物料獎金
    及其他非經常性獎金。故而工資應係勞工之勞力所得，為其勞動對價而給付之經
    常性給與。倘雇主為改善勞工生活而給付非經常給與；或為其單方之目的，給付
    具有勉勵、恩惠性質之給與，即非為勞工之工作給付之對價，與勞動契約上之經
    常性給與有別，應不得列入工資之範疇，至屬灼然，最高法院七十九年度台上字
    第二四二號著有判決足資參照。次查，上訴人主張自受僱之日起，即與被上訴人
    議定工作滿一年時，年終應由被上訴人給付上訴人基本工資一個月之年終獎金，
    自第二年起則應給付一個半月。上訴人如未遭被上訴人非法解雇，自得期待將來
    應有之給付云云，然被上訴人否認兩造間有上開約定，並抗辯：關於年終獎金之
    發放，乃被上訴人體恤員工之努力，而由被上訴人決定發放，員工並無此請求權
    等語，經查，被上訴人每年所發給上訴人之年終獎金，乃上訴人每年配合農曆春
    節發給員工之恩惠性給與，核予上訴人之工作給付無直接關係，揆諸上開說明，
    自難列入工資之範疇，被上訴人既不同意再給予上訴人年終獎金，上訴人請求按
    其九十年實際工作日數一百四十三日，以每月基本工資一萬八千五百元計算，請
    求被上訴人亦應給付上訴人一萬零八百七十二元，亦非有據。
五、又按勞工在同一雇主或事業單位，繼續工作滿一定期間者，每年應依左列規定給
    予特別休假：一、一年以上三年未滿者七日。二、三年以上五年未滿者十日。三
    、五年以上十年未滿者十四日。四、十年以上者，每一年加給一日，加至三十日
    為止，勞動基準法第三十八條定有明文；又特別休假因年度終結或終止契約而未
    休者，其應休未休之日數，雇主應發給工資，勞動基準法施行細則第二十四條第
    三款亦定有明文。再者，勞動基準法第三十八條規定，勞工在同一雇主或事業單
    位，繼續工作滿一定期間者，每年應依一定規定給予特別休假，其目的乃在確保
    勞工有休息、娛樂以及發揮潛力之機會。因此，勞工在同一雇主或事業單位，繼
    續工作滿一定期間，當然發生特別休假之權利。經查，兩造對於被上訴人公司並
    無特休制度一節並不爭執。被上訴人公司雖無特休制度，惟上訴人特別休假之權
    利並不因而喪失。上訴人主張其於被上訴人公司任職期間應休特別休假六十二日
    （上訴人任職六年十月，特別休假日數：第二年為七日、第三年為七日、第四年
    為十日、第五年為十日、第六年為十四日、第七年十四日，共計六十二日）而未
    休，被上訴人自應依照勞動基準法施行細則第二十四條第三項之規定給付應休而
    未休之薪資云云，經查，上訴人任職之初基本底薪為一萬八千元，自八十四年五
    月起至八十八年五月間之基本薪資即調整為一萬八千五百元，另有全勤獎金及責
    任津貼各二千元、責任加職金八仟元，此可參照被上訴人所提出之八十四年至八
    十八年間之薪資轉帳傳票附卷足參，經核上開支出，除基本薪資外，其餘亦均屬
    被上訴人公司每月提出之經常性給與，應屬薪資之一部分，是以上訴人工作年滿
    第二年至四年部分，其自得於各該年度年滿後，請求應休而未休之薪資，則以調
    整後之薪資為準，上訴人之每月薪資均為三萬零五百元（即18500+2000
    +2000+8000=30500），其平均每日之工資應為一千零一十七元（即30500/30=
    1017，元以下四捨五入），至於八十八年六月以後之每月薪資除上開所列項目外
    ，又增列獎金四千元之項目，且被上訴人又於每月將之列入固定之給付項目，此
    亦可參照被上訴人所提出關於八十八年六月之薪資轉帳傳票及上訴人於原審所提
    出之關於八十九年度及九十年度之薪資轉帳資料附卷可參，是該部分之給付，亦
    可認為係屬經常性之給與，自應列為薪資之一部分，故上訴人工作滿第五年時，
    其每月薪資又應調整為三萬四千五百元（即30500+4000=34500），其平均每日工
    資自應列為一千一百五十元（即34500/30=1150），是被上訴人抗辯應以最低基
    本工資一萬八千五百元，除以一月三十日，而以六百十六元為計，尚非有據。則
    如前所述上訴人應休未休之薪資，(1)第二年起至第四年（即八十五年至八十七年
    ）共計二十四天，合計應為為二萬四千四百零八元【即（7+7+10）X1017=24408
    】；(2)第五年起至第七年（即八十八年至九十年）共計三十八天，合計應為四萬
    三千七百元【即（10+14+ 14）X1150=43700】，以上共計六萬八千一百零八元，
    是上訴人請求六十二日特別休假之工資六萬八千一百零八元，核屬正當，應予准
    許。逾此部分，則屬無據。
六、被上訴人雖又抗辯：上訴人於任職期間，經常遲到、早退或未請假，或請假而不
    上班等，以其未出勤之情形：(1)八十五年未出勤之日數達一百七十九日半；(2)八
    十六年未出勤之日數達八十八日半；(3)八十七年未出勤之日數達三十日又二小時
    ，合計二百九十八日又二小時，合計遠超過其特別休假之六十二日，原審未予審
    酌抵充或抵銷，逕准予發給六十二日之特別休假之工資，即有未當云云，惟查，
    依被上訴人提出支薪資轉帳傳票觀之，上訴人至八十七年十二月為止，每月之薪
    資，除或有未發給全勤獎金之情形外，並無被扣薪之狀況，次查，訊據證人葉淑
    旻到庭證稱：是我剛上班的時候，因為辦公室的門沒有開，後來會計小姐陳淑芬
    開門，他就告訴我可以晚十幾分鐘等語，足見被上訴人公司並未要求所屬員工一
    定準時上班。復按雇主僱用勞工人數在三十人以上者，應依其事業性質，就勞工
    之考勤、請假、獎懲及升遷等事項訂立工作規則，報請主管機關核備後並公開揭
    示之，勞動基準法第七十條第六款定有明文，而縱使被上訴人僱用人數未滿三十
    人以下，亦非不得制訂工作規則，或於勞動契約內容就勞工之考勤（即出勤、退
    勤考核標準及勤惰考核通知方式）、請假（即請假事項及假期內工資之規定）、
    獎懲（即關於獎懲等級區分規定、事實與獎懲等級配合規定、獎懲換算及抵銷規
    定）為具體之規定或約定，被上訴人於本院言詞辯論期日中卻又自承：八十八年
    以後是因為伊弟接手管理時比較嚴格，八十八年之前請假等均以全勤為計，並未
    有扣薪資之情形等語，足見被上訴人自認其於八十八年度以前對所屬員工遲到、
    早退、曠職及請假之情形，並無制訂工作規則，或於勞動契約中明訂應如何處理
    ？反之卻均不論上訴人是否有請假及上開缺勤之情形，並以全勤為計，發給全勤
    之薪資，直至八十八年以後始針對員工未出勤之情形扣除其薪資，堪認被上訴人
    於八十八年以前，對於所屬員工遲到、早退、曠職或請假之情形，均未規定或約
    定如何處理，且其卻又均發給全勤薪資，顯有捨棄其扣減薪資之默示意思，其對
    上訴人已無任何債權足以抵銷或抵充，要難再對上訴人事後所請求之特別休假薪
    資，再予主張抵銷或抵充，是被上訴人於此所辯即非可採。
七、綜上所述，上訴人本於勞動基準法施行細則第二十四條第三款之規定，請求被上
    訴人給付六萬八千一百零八元，及自起訴狀繕本送達被上訴人翌日（即九十年七
    月二十日）起至清償日止，按年息百分之五計算之利息，為有理由，應予准許，
    逾此所為之請求，為無理由，應予駁回。原審判命被上訴人給付上訴人七萬零九
    百二十八元，及自九十年七月二十日起至清償日止，按年息百分之五計算之利息
    ，而駁回上訴人其餘之訴，關於原審駁回上訴人之訴部分，核無不當，上訴人意
    旨指摘原判決此部分不當，求予廢棄改判，為無理由，應駁回其上訴。至於原判
    判命被上訴人給付上訴人七萬零九百二十八元，及自九十年七月二十日起至清償
    日止部分，其中超過六萬八千一百零八元，及自九十年七月二十日起至清償日止
    ，按年息百分之五計算之利息部分，原審未以上訴人當年度實際所獲得之薪資計
    算為計算基礎，而以最後六個月平均薪資計算每日之薪資，尚有違誤，被上訴人
    即附帶上訴人就此部分指摘原判決不當，求予廢棄改判，為有理由，至於上開應
    予准許部分，原審判命被上訴人給付，並為假執行之宣告，核無違誤，被上訴人
    附帶上訴意旨，就此部分，仍執陳詞，指摘原判決不當，求予廢棄，為無理由，
    應予駁回其附帶上訴。
八、因本案事證已臻明確，兩造其餘主張陳述及所提之證據，均毋庸再予審酌，附此
    敘明。
九、據上論結，本件上訴為無理由，被上訴人之附帶上訴一部有理由、一部無理由，
    依民事訴訟法第四百三十六條之一第三項、第四百四十九條第一項、第四百五十
    條、第七十八條、第七十九條但書，判決如主文。
中　　　華　　　民　　　國　　九十一　　年　　　十一　　月　　  一　  　日
                                    臺灣臺中地方法院民事第三庭
~B審判長法官　張瑞蘭
~B法　　　官　李悌愷
~B法　　　官　許石慶
右為正本係照原本作成
不得上訴。
中　　　華　　　民　　　國　　九十一　　年　　　十　　　月　　二十六　　日
~B法院書記官　魏愛玲
